【裁判字號】    99,審小上,10
【裁判日期】    990205
【裁判案由】    給付貨款
【裁判全文】
臺灣臺北地方法院民事判決            99年度審小上字第10號
上  訴  人  黃忠律師即鎗銘實業有限公司破產管理人
被上訴人    金鼎櫥櫃有限公司
法定代理人  甲○○
上列當事人間請求給付貨款事件，上訴人對於中華民國98年11月
30日本院臺北簡易庭98年度北小字第2173號第一審判決提起上訴
，本院判決如下：
    主  文
上訴駁回。
第二審訴訟費用新台幣壹仟伍佰元由上訴人負擔。
    理  由
一、上訴人上訴意旨略以：本院98年度北小字第2173號請求貨款
    事件，業經本院於民國98年11月30日判決，其判決主文為：
    「原告之訴駁回，訴訟費用新台幣壹仟元由原告負擔。」上
    訴人係於98年12月4日接獲該判決。依民事訴訟法第468條規
    定、最高法院39年度台上字第1155號判決、41年度上字第55
    9號判例、51年度台上字第1290號判決、58年度台上字第268
    5號判決及59年度台上字第1775號判決意旨，本件兩造基於
    買賣關係所生債之請求權，而且此買賣關係又是特定對象且
    係長期性來往，並非民法第127條第8款所指之商人、製造人
    所供給於一般未特定對象之顧客，其商品代價之請求權，本
    件兩造基於買賣關係，關於交付出賣標的物貨款請求權之消
    滅時效，仍應適用民法第125條之規定。原判決適用法規顯
    然錯誤，實難令人心服，為此特於法定期間內依法提起上訴
    等語。
二、按對於小額程序之第一審裁判，得上訴或抗告於管轄之地方
    法院，然非以其違背法令為理由，不得為之，民事訴訟法第
    436條之24第1項、第2項定有明文。本件上訴人提起上訴，
    形式上已具體指摘原審判決有違反民法第125條規定，即有
    民事訴訟法第468條判決不適用法規或適用不當之違背法令
    ，應符合民事訴訟法第436條之24第2項之規定，其提起上訴
    即屬合法，先予敘明。
三、次按，民法第127條第8款所定之商人、製造人、手工業人所
    供給之商品及產物之代價請求權，係指商人就其所供給之商
    品及製造人、手工業人就其所供給之產物之代價請求權而言
    （參照最高法院51年台上字第294號判例、62年台上字第138
    1號判例）。而我國民法對商人並無特別定義，應採廣義見
    解，即從事商業行為者即為商人。經查：
  (一)本件上訴人所主張兩造間有前開買賣關係，以及被上訴人積
    欠其貨款77,078元之事實，業據上訴人提出銷貨憑單等件影
    本為證，自堪認為真實。本件上訴人所營事業係廚具、櫥櫃
    等相關配件之製造及行銷等業務乙節，有上訴人公司基本資
    料1紙在卷可證。且上訴人自陳兩造係基於買賣關係而從事
    交易等情，足見上訴人係製造且販賣商品之商人。而本件系
    爭貨款縱如上訴人稱係針對特定對象且是長期性往來，仍不
    改變其貨款之性質，當然係民法第127條第8款所定之商人所
    供給之商品之代價，上訴人所主張本件系爭貨款請求權，應
    有民法第127條第8款所定2年消滅時效期間之適用（參照最
    高法院61年度台上字第1355號判決）。
  (二)交付出賣標的物請求權之消滅時效，固應適用民法第125條
    規定之15年時效（參照最高法院41年台上字第559號判例）
    ，但本件上訴人係商人，所主張之系爭貨款為商人就其所供
    給付商品之代價之請求權，並非交付出賣標的物之請求權，
    兩者有別，當分別適用民法127條第8款所規定之2年消滅時
    效及同法第125條規定之15年時效。則上訴人所主張本件系
    爭貨款係長期性往來之債權債務關係，並非一般商人之日常
    商品代價，應適用民法第125條規定之15年時效云云，即不
    足採。
四、從而，原判決並無上訴人所指違背法令情事，上訴人提起本
    件上訴，依其上訴意旨足認上訴為無理由，爰依民事訴訟法
    第436條之29第2款規定，不經言詞辯論，逕以判決駁回。
五、上訴人應負擔之訴訟費用額確定為如主文第2項所示金額。
六、據上論結，本件上訴顯無理由，依民事訴訟法第436條之32
    第1項、第2項、第449條第1項、第436條之29第2款、第78條
    、第436條之19第1項，判決如主文。
中    華    民    國    99    年    2     月    5     日
            民事第六庭    審判長法  官  朱漢寶
                                法  官  許純芳
                                法  官  黃柄縉
以上正本係照原本作成
如對本裁定抗告須於送達後10日內向本院提出抗告狀，並繳納抗
告費新臺幣1,000元
中    華    民    國    99    年    2     月    5     日
                                書記官  洪仕萱

司法院資訊處製作；財團法人民間司法改革基金會備份。
